# 关于计算出重要性水平后取整数的问题

提问人：kang77 时间：2017-02-06 20:16:08
关于计算出重要性水平后取整数的问题,掌握的原则是什么，不知道这种取整数是指的小数点四舍五入后的整数，还是去掉个位数、十位数、百位数等等的整数，或者都可以。如下图所示，计算出来是105,613.43，在 3 、最终确定的整体重要性金额（取整数）中；
填以下哪个数比较好，105,613；105,600；105,500；100,000；110,000；
二、财务报表整体重要性的确定 1 、确定基准基础金额基本理由适用比率计算数值 2,112,268.64 5%105,613.432、定性因素对整体重要性的影响定性因素影响说明无 3 、最终确定的整体重要性金额（取整数）请问怎样填写此处金额？

回答人：chenyiwei
取整后的各个金额差异很小，因此不同的取整做法的差异并不是原则性问题。就你举的例子，我个人倾向于取整为 105600 或者106000.